---
title: "R programming 278 期末報告"
author: "Taylor Bond"
date: "2017年2月3日"
output: 
  html_document:
    toc: true
    toc_float: true
    toc_depth: 2
---



***

#**1. 資料概覽**

>先載入須用到的套件
```{r message=FALSE}
library(Rcpp)
library(mice) #要用到mice() md.pattern()
library(ggplot2)
library(plotly)
library(rpart)
library(randomForest)
library(dplyr)
library(magrittr)
library(VIM)
library(missForest)
library(reshape2) #要用facet()
library(leaflet) #要標示港口的地點
```

>讀取雲端資料

```{r }
titanic <- read.csv("https://storage.googleapis.com/r_rookies/kaggle_titanic_train.csv")
```

>先觀察資料集外觀，使用`str()`取得資料內部結構

```{r}
str(titanic)
```

>使用`summary()`取得資料內部結構

```{r}
summary(titanic)
```

>使用`mice()`套件中的`md.pattern()`，可直接看出有哪些遺漏項目。在891個物件中，有714個項目沒有任何資料遺失  但其中有177筆資料有遺漏，而且都是Age

```{r}
md.pattern(titanic)
```

>也可使用`aggr`繪製圖表，可發現遺漏項都是Age

```{r}
titanic_plot <- aggr(titanic, col=c('green','red'),numbers=TRUE, sortVars=TRUE,labels=names(titanic), cex.axis=.7,gap=3, ylab=c("Missing data","Pattern"))

```


>遺漏的Age,用平均進行填補
```{r message=FALSE}
Age.mean <- mean(titanic$Age,na.rm=TRUE)
Age.mean
titanic$Age[is.na(titanic$Age)] <- Age.mean
nrow(titanic)
```
>發現Embarked有遺漏項目，用'S'填補
```{r}
table(titanic$Embarked)
titanic$Embarked <- as.character(titanic$Embarked)
titanic$Embarked[titanic$Embarked == ""] <- "S"
titanic$Embarked <- factor(titanic$Embarked)
#將Survived轉成factor
titanic$Survived <- factor(titanic$Survived)
n <- nrow(titanic)
n #沒有移除遺漏項，有891項
```
>資料集的物件，仍為891個。

***

#**2. 探索性資料分析**
>一般而言，社經地位高的比較容易得到好的照顧，檢視一下在鐵達尼號上，生死存亡之際是否有類似情況。

```{r}
#採用 stack 堆疊顯示。
P_S<-ggplot(titanic, aes(x = Pclass)) +
  geom_bar(aes(fill =Survived ),position="stack")+
  ggtitle("社經地位與存活")
ggplotly(P_S)
```

>觀察後發現，Pclass= 1的人數本來就比Pclass=3少，結果存活的人還比Pclass=3還多。而且從圖表可直接看到Pclass='1'的存活率超過1/2，Pclass='2'的存活率超過接近1/2，Pclass='3'的存活率遠低於1/2。

####乘客分別由三個不同的港口上船。下面看一下地點在哪裡 
####[Cherbourg](https://en.wikipedia.org/wiki/Cherbourg-Octeville)
```{r}
hello_map <- leaflet() %>%
    addTiles() %>%
    addMarkers( lat =49.6398,lng = -1.6164, popup = "Cherbourg-Octeville")
hello_map
```

####[Queenstown](https://en.wikipedia.org/wiki/Cobh)
```{r}
hello_map <- leaflet() %>%
    addTiles() %>%
    addMarkers( lat =51.85722,lng = -8.29917, popup = "Queenstown")
hello_map
```

####[Southampton](https://en.wikipedia.org/wiki/Southampton)
```{r}
hello_map <- leaflet() %>%
    addTiles() %>%
    addMarkers( lng = -1.40428,lat =50.90395, popup = "Southampton")
hello_map
```


***
>觀察上船地點與社經地位的資料，我們發現無論是什麼社經地位的人，都是來自Southampton的人數最多。
```{r}
#採用 dodge 並列顯示。
E_P<-ggplot(titanic, aes(x = Pclass)) +
  geom_bar(aes(fill = Embarked),position="dodge")+
  ggtitle("社經地位與上船地點")
ggplotly(E_P)

```






#**3. 資料處理與模型建立**

>建立85%的訓練樣本與15%的測試樣本，並使用`randomForest()`建立模型預測存活情況
```{r}
#使用分類器
set.seed(20170203)
shuffled_titanic <- titanic[sample(n), ]
train_indices <- 1:round(0.85 * n)
train <- shuffled_titanic[train_indices, ]
test_indices <- (round(0.85 * n) + 1):n
test <- shuffled_titanic[test_indices, ]

# randomForest限定處理的是factor
set.seed(20170203)
forest_fit <- randomForest(Survived ~ Pclass + Sex + Age + SibSp + Parch + Fare + Embarked, data = train, ntree = 500)

prediction <- predict(forest_fit, newdata = test[, c("Pclass", "Sex", "Age", "SibSp", "Parch", "Fare", "Embarked")])
confusion_matrix <- table(test$Survived, prediction)
confusion_matrix
accuracy <- sum(diag(confusion_matrix)) / sum(confusion_matrix)
accuracy
```

>預測資料
```{r}
#讀進我們需要的資料
url <- "https://storage.googleapis.com/py_ds_basic/kaggle_titanic_test.csv"
to_predict <- read.csv(url)
```

>先對資料進行觀察
```{r}
#觀察後發現有，418objs,11variables
summary(to_predict)
```

>使用`md.pattern`觀察，Age遺漏86筆資料，fare遺漏1筆資料
```{r}
md.pattern(to_predict)
```
    
>對缺失的資料進行填補，Fare只有一個遺漏，直接用平均填補
```{r}
fare_mean <- mean(to_predict$Fare, na.rm = TRUE)
fare_mean
to_predict$Fare[is.na(to_predict$Fare)] <- fare_mean
summary(to_predict$Fare)
```

>Age用Pclass填補
```{r}
to_predict%>%
    group_by(Pclass)%>%
    summarise(mean_age =mean(Age, na.rm = TRUE))
mean_age_by_Pclass <- to_predict %>%
    group_by(Pclass) %>%
    summarise(mean_age = round(mean(Age, na.rm = TRUE)))
filter_1 <- is.na(to_predict$Age) & to_predict$Pclass == 1
filter_2 <- is.na(to_predict$Age) & to_predict$Pclass == 2
filter_3 <- is.na(to_predict$Age) & to_predict$Pclass == 3
to_predict[filter_1, ]$Age <- 41
to_predict[filter_2, ]$Age <- 29
to_predict[filter_3, ]$Age <- 24
```

>進行預測
```{r}
predicted <- predict(forest_fit, newdata = to_predict[, c("Pclass", "Sex", "Age", "SibSp", "Parch", "Fare", "Embarked")])
to_submit <- data.frame(to_predict[, "PassengerId"], predicted)
names(to_submit) <- c("PassengerId", "Survived")
head(to_submit, n = 10)
```

>匯出cvs格式的檔案並上傳
```{r}
write.csv(to_submit, file = "to_submit_85:15_mean.csv", row.names = FALSE)
```






#**4. 參加Kaggle競賽**


#**5. 參考資料**
####[RMarkdown Reference Guide](https://www.rstudio.com/wp-content/uploads/2015/03/rmarkdown-reference.pdf)
####[台大資工系統訓練班 R 程式設計班的教學專案](https://yaojenkuo.github.io/r_programming/)
